【裁判字號】    99,易,899
【裁判日期】    990531
【裁判案由】    竊盜
【裁判全文】
臺灣高雄地方法院刑事判決               99年度易字第899號
公  訴  人  臺灣高雄地方法院檢察署檢察官
被      告  丁○○
上列被告因竊盜案件，經檢察官提起公訴（99年度偵字第14006
號），因被告就被訴事實為有罪之陳述，經告知簡式審判程序之
旨，並聽取公訴人及被告之意見後，本院改依簡式審判程序審理
，判決如下：
    主  文
丁○○犯竊盜罪，累犯，處有期徒刑柒月，扣案之鑰匙貳支均沒
收。又犯竊盜罪，累犯，處有期徒刑參月，如易科罰金，以新臺
幣壹仟元折算壹日。又犯竊盜罪，累犯，處有期徒刑柒月，扣案
之鑰匙貳支均沒收。又犯竊盜罪，累犯，處有期徒刑參月，如易
科罰金，以新臺幣壹仟元折算壹日。應執行有期徒刑壹年貳月，
扣案之鑰匙貳支均沒收。
    事  實
一、丁○○於民國92年7 月間，因竊盜案件，經臺灣高雄地方法
    院以92年度簡字第4274號判決判處有期徒刑6 月，檢察官不
    服提起上訴，經本院以92年度簡上字第678 號判決撤銷原判
    決，改判處有期徒刑10月確定；又於92年11月間，因違反毒
    品危害防制條例案件，經本院以93年度易字第541 號判決判
    處有期徒刑11月確定，上開2 罪經定應執行刑為有期徒刑1
    年8 月。另於93年10月間，因竊盜案件，經本院以93年度簡
    字第6145號判決判處有期徒刑6 月確定；又於93年11月間，
    因違反毒品危害防制條例案件，經本院以94年度易字第127
    號判決判處有期徒刑7 月確定，上開2 罪經定應執行刑為有
    期徒刑1 年確定；上開4 罪再經先後執行並合併定其假釋期
    間，於95年9 月27日因縮短刑期假釋出監；嗣經撤銷假釋，
    本應入監執行殘刑6 月又29日，惟因「中華民國九十六年罪
    犯減刑條例」施行，上開4 罪均經本院以96年度聲減字第72
    48號裁定減刑，因前所執行之刑期已超過減刑後之刑期，均
    視為於96年7 月16日該條例施行之日執行完畢（起訴書誤載
    為96年5 月8 日執行完畢）。又於96年間，因違反毒品危害
    防制條例及竊盜案件，經本院以96年度簡字第962 號、96年
    度簡字第870 號、96年度簡字第3029號判決，分別判處有期
    徒刑6 月、6 月、4 月確定，上開2 罪經適用上開減刑條例
    ，分別減為有期徒刑3 月、3 月、2 月，並定應執行刑為有
    期徒刑7 月確定；另於96年6 月間，因竊盜案件，經本院以
    96年度簡字第3816號判決判處有期徒刑5 月確定；再於96、
    97年間，因竊盜及違反毒品危害防制條例案件，經本院以96
    年度易字第3914號、97年度審簡字第147 號、97年度易字第
    417 號判決，分別判處有期徒刑6 月、5 月、9 月，並定應
    執行刑為有期徒刑1 年7 月確定；上開各罪經接續執行，於
    98年12月25日因縮短刑期假釋出監，假釋期間並付保護管束
    （假釋中）。
二、詎仍不知悔改，竟意圖為自己不法所有，分別為下列竊盜行
    為：(一)於99年4 月6 日上午10時許，在高雄縣鳳山市○○路
    48號前，以自備之鑰匙，竊取甲○○所有、置放在該處之車
    號WQ-5037 號自小客車1 台，作為代步之用。(二)又於同日下
    午1 時許，駕駛上開竊得之車號WQ-5037 號自小客車，前往
    高雄市戊○區○○○路30號前，徒手竊取己○○置放於貨車
    上之蛤蠣2 袋（價值約新臺幣〈下同〉10,130元），得手後
    將之變賣得款花用。(三)復於99年4 月11日上午7 時30分許，
    在高雄市○○區○○街45號前，以上開自備之鑰匙，竊取乙
    ○所有、置放在該處之車號4357-WY 號自小客貨車1 台，作
    為代步之用。(四)再於同年月19日下午3 時15分許，駕駛上開
    車號4357-WY 號自小客貨車，前往高雄市戊○區○○○路30
    號前，徒手竊取己○○置放於貨車上之蛤蠣2 袋（價值約
    3,296 元），得手後欲離開之際，為己○○發覺而當場報警
    查獲，並在丁○○之隨身口袋內扣得其所有且供竊盜所用之
    鑰匙2 支。
二、案經己○○訴請高雄市政府政府警察局戊○分局報告臺灣高
    雄地方法院檢察署檢察官偵查起訴。
    理  由
一、本件被告丁○○所犯為死刑、無期徒刑、最輕本刑為3 年以
    上有期徒刑以外之罪，其於審理中，就被訴事實均為有罪之
    陳述，經告知簡式審判程序之旨，並聽取被告及檢察官之意
    見後，本院合議庭裁定進行簡式審判程序。又因本件改行簡
    式審判程序之故，故無傳聞法則之適用，合先敘明。
二、上開事實，業據被告丁○○於本院審理時坦承不諱（見院卷
    第41、47頁背面），核與告訴人即證人己○○、證人甲○○
    、乙○於警詢時之證述相符（見警卷第6 至13頁；偵卷第65
    66頁）；復有扣押筆錄、扣押物品目錄表、扣押物品清單、
    贓物認領保管單、高雄市政府警察局車輛尋獲電腦輸入單、
    失車基本資料、照片23張等件在卷可稽（見警卷第14、15、
    19至21、23至32、39頁；偵卷第43、44、59、73、74、75頁
    ）。綜上，足認被告之前揭自白與事實相符，堪信為真實。
三、核被告丁○○所為，均係犯刑法第320 條第1 項之竊盜罪。
    又被告所為上開4 次竊盜犯行，犯意各別，犯罪時間、地點
    、被害人均不相同，均應分論併罰。查被告於92年7 月間，
    因竊盜案件，經本院以92年度簡字第4274號判決判處有期徒
    刑6 月，檢察官不服提起上訴，經本院以92年度簡上字第67
    8 號判決撤銷原判決，改判處有期徒刑10月確定；又於92年
    11月間，因違反毒品危害防制條例案件，經本院以93年度易
    字第541 號判決判處有期徒刑11月確定，上開2 罪經定應執
    行刑為有期徒刑1 年8 月；另於93年10月間，因竊盜案件，
    經本院以93年度簡字第6145號判決判處有期徒刑6 月確定；
    又於93年11月間，因違反毒品危害防制條例案件，經本院以
    94年度易字第127 號判決判處有期徒刑7 月確定，上開2 罪
    經定應執行刑為有期徒刑1 年確定；上開4 罪再經先後執行
    並合併定其假釋期間，於95年9 月27日因縮短刑期假釋出監
    ；嗣經撤銷假釋，本應入監執行殘刑6 月又29日，惟因「中
    華民國九十六年罪犯減刑條例」施行，上開4 罪均經本院以
    96年度聲減字第7248號裁定減刑，而前所執行之刑期已超過
    減刑後之刑期等情，有臺灣高等法院被告前案紀錄表1 份在
    卷可憑；且按被告於上開4 罪假釋前所實際執行之刑期已超
    過依該條例規定減刑後之刑期，即已無殘餘刑期可供執行，
    檢察官亦未再指揮執行，是被告應執行之刑期，因依該條例
    減刑之結果，應認已於96年7 月16日該條例施行之日執行完
    畢（最高法院87年度台非字第23號判決要旨參照），則被告
    於上開徒刑執行完畢後，5 年內故意再犯本件有期徒刑以上
    之罪，均為累犯，均應依刑法第47條第1 項規定加重其刑。
    爰審酌被告於案發時正值假釋中，仍不知警惕；且其正值壯
    年，竟不思以正當途徑賺取財物，率爾竊取他人財物，所為
    實有不該；惟念其犯後坦承犯行，態度良好，而所竊得財物
    已部分歸還被害人，有贓物認領保管單2 份在卷可參（見警
    卷第14、15頁），所生損害業已減輕等一切情狀，認公訴人
    於起訴書內所求處之有期徒刑10月，尚嫌過輕，爰分別量處
    如主文所示之刑，及諭知易科罰金之折算標準，並定其應執
    行之刑。至扣案之鑰匙2 支，為被告所有，供本件竊盜犯罪
    所用之物（犯罪事實二之(一)、(三)部分），業據被告供明在卷
    （見院卷第49頁），爰依刑法第38條第1 項第2 款、第3 項
    規定，併予宣告沒收。
據上論斷，應依刑事訴訟法第299 條第1 項前段，刑法第320 條
第1 項、第47條第1 項、第41條第1 項、第38條第1 項第2 款、
第51條第5 款，刑法施行法第1 條之1 ，判決如主文。
本案經檢察官丙○○到庭執行職務。
中    華    民    國    99    年    5    月    31    日
                  刑事第二庭  法  官  羅立德
以上正本證明與原本無異。
如不服本判決應於收受本判決後10日內向本院提出上訴書狀，並
應敘述具體理由，如未敘述上訴理由者，應於上訴期間屆滿後20
日內補提理由書狀於本院（均須按他造當事人之人數附繕本）「
切勿逕送上級法院」。
中    華    民    國    99    年    5    月    31    日
                              書記官  林慧君
附錄本案論罪科刑法條全文：
刑法第320條第1項：
意圖為自己或第三人不法之所有，而竊取他人之動產者，為竊盜
罪，處5 年以下有期徒刑、拘役或500 元以下罰金。

司法院資訊處製作；財團法人民間司法改革基金會備份。
